【裁判字號】    95,上易,37
【裁判日期】    950227
【裁判案由】    竊盜
【裁判全文】
臺灣高等法院高雄分院刑事判決          95年度上易字第37號
上  訴  人
即  被  告  甲○○
上列上訴人因竊盜案件，不服臺灣高雄地方法院94年度易字第15
25號中華民國94年11月8 日第一審判決（起訴案號：臺灣高雄地
方法院檢察署94年度偵字第16845 號），提起上訴，本院判決如
下：
     主  文
上訴駁回。
    事  實
一、甲○○於民國（以下同）92年間，曾因違反毒品危害防制條
    例案件，經台灣高雄地方法院以92年度簡字第4787號判決判
    處有期徒刑6 月確定，於93年6 月7 日易科罰金執行完畢，
    仍不知悔改，復與蔡錦宗共同基於意圖為自己不法所有之犯
    意聯絡，由甲○○騎乘不詳車牌號碼之機車，至高雄縣大社
    鄉○○村○○路59巷14號找蔡錦宗，蔡錦宗則自住處取出客
    觀上可為兇器使用之小刀1 把作為犯罪工具，2 人於94年7
    月21日下午7 時40分許，共同前往高雄縣仁武鄉仁德巷177
    號仁武殯儀館前，見乙○○所有車牌號碼ＶＥ－8778號自小
    客車停於該處，即由甲○○坐在未熄火之機車上負責把風，
    蔡錦宗下車持小刀敲破上開自小客車右前車門之車窗（毀損
    部分未據告訴），進入車內竊取CD音響、CD包及現金新台幣
    （下同）2 百多元等物，得手後，先將之置放在甲○○騎乘
    之機車內，蔡錦宗復再打開自小客車後行李箱，接續竊取其
    內低音音箱及電容器等物，並於得手後，將之搬運至機車上
    放置時，適為乙○○之子童文溪、童文章發現並上前追捕，
    蔡錦宗、甲○○見狀即各自逃逸，惟經童文溪、童文章追至
    高雄縣仁武鄉○○路公園旁，將蔡錦宗捕獲，並報警查獲上
    開作案之小刀1 把、及尚未帶走之低音音響、電容器各1 個
    ，甲○○則趁機以上開機車載運竊得之贓物逃逸。
二、案經高雄縣政府警察局仁武分局移送臺灣高雄地方法院檢察
    署檢察官偵查起訴。
    理  由
一、上訴人甲○○於原審否認有與蔡錦宗共同為上開竊盜犯行，
    辯稱：我當日並未去找蔡錦宗，亦未出現在竊盜現場，我未
    竊盜云云。惟查：
（一）上開共同竊盜事實，業據証人即共犯蔡錦宗於原審審理中
      陳稱：「（問：當日你是否與甲○○一起去偷竊？是誰提
      議的？）答：是，但我記得是臨時起意的」「（問：當日
      騎的機車是誰的？）答：甲○○的」「（問：當時甲○○
      在何處？）答：他在機車上等我，我將汽車音響主機及CD
      包拿到機車上」等語甚明（見94年10月25日原審審判筆錄
      ，即原審卷第63、64頁），核與證人即被害人乙○○於原
      審審理中指述失竊情節相符，並經証人童文溪、童文章於
      原審審理陳稱：94年7 月21日下午7 時40分左右，我2 人
      原本開車要去牽我父親乙○○所有之車號ＶＥ－8778號汽
      車，到現場後，看到蔡錦宗打開後行李箱正在拆卸裡面的
      音箱，另外1 個人則騎乘機車在旁，我2 人上前要抓他們
      時，騎機車那個人趁隙逃逸，僅抓到蔡錦宗等語屬實（見
      原審卷第59頁）。雖童文章、童文溪對蔡錦宗以外另一竊
      嫌之外貌特徵，於審理中均表示並未看清，無法指認該人
      是否即係甲○○，然因其等所述本件竊案係2 人所為，其
      中共犯1 人騎乘機車在旁把風等語，核與蔡錦宗所述行竊
      情節相符，參以蔡錦宗與甲○○並無宿怨，倘甲○○未與
      蔡錦宗共為上開竊盜犯行，衡情蔡錦宗應無甘冒偽證之風
      險，誣指上訴人甲○○涉犯本案之理，是其證述應屬可採
      ，上訴人甲○○應有一起竊盜。又上訴人甲○○為証明其
      當日未與蔡錦宗為上開竊盜犯行，於原審聲請傳訊現與其
      同居之女友蘇秀琴及蘇秀琴妹夫林清國出庭作證，雖證人
      蘇秀琴於原審陳稱：甲○○與我同住在高雄縣大吉路518
      號，本件竊案發生當日，他約於下午7 時許返回住處，回
      來後即進入房間睡覺，未再外出等語（見原審卷第54至56
      頁）；證人林清國亦陳稱：我在蘇秀琴家中樓下賣鹹酥雞
      ，營業時間大約從下午3 時許至晚上11時許，94年7 月21
      日甲○○約是在下午7 點多將近8 點的時間，帶者1 包竹
      筍返回住處，後至我晚上收攤時，均未再看到甲○○出門
      等語（見原審卷第56頁至58頁）。經核上開證人所言，雖
      均證述甲○○於94年7 月21日返家後即未外出，惟因其等
      係於94年10月25日至台灣高雄地方法院作證，距上開竊案
      發生時已超過3 個月之久，其等對於3 個月前某日所發生
      事、物為何均能清晰記憶，其証詞即令人可疑。對此蘇秀
      琴雖陳稱：因該日仁武鄉有廟會，所以印象深刻等語（見
      原審卷第55頁）；林清國亦陳稱：因甲○○平常很少帶東
      西回家，其當日有帶1 包竹筍回家，所以特別有印象等語
      （見原審卷第57頁）。惟按人之記憶有限，對於某日期之
      回憶，雖常藉以當時有何特別事件發生作為幫助記憶之方
      式，惟此記憶之回復，應以該發生之事件，與欲回憶之內
      容有特別關連，始能喚回記憶為合理。蘇秀琴所述仁武鄉
      有廟會，或林清國所述甲○○有攜帶竹筍返家之事件縱均
      曾發生，惟其等為何可確定該日即為本案發生之94年7 月
      21日，已非無疑。況蘇秀琴與甲○○乃同居之男女朋友，
      彼此利害攸關，其證言有偏頗之風險，其既無法合理解釋
      上述疑點，自難予採信。復有贓物認領保管單1 紙、現場
      查獲現片5 幀附卷可稽，並有蔡錦宗持之供犯罪所用之小
      刀1 把扣案可資佐證，事証明確，上訴人甲○○所辯係卸
      責之詞，不足採信，其犯行已堪認定。
二、查扣案竊盜犯行所持小刀1 把，屬鐵製品，質地堅硬，且刀
    身銳利，客觀上足以對人之生命、身體造成危害，為兇器，
    核上訴人甲○○共持上開兇器竊取乙○○車內財物之行為，
    係犯刑法第321 條第1 項第3 款之攜帶兇器竊盜罪。上訴人
    甲○○與共犯蔡錦宗就上開竊盜犯行，互有犯意聯絡，行為
    分擔，應論以共同正犯。上訴人甲○○前於92年間，因違反
    毒品危害防制條例案件，經台灣高雄地方法院以92年度簡字
    第4787 號 判決判處有期徒刑6 月確定，於93年6 月7 日易
    科罰金執行完畢之事實，有臺灣高等法院被告前案紀錄表、
    台灣高雄地方法院檢察署刑案資料查註紀錄表各1 件在卷可
    稽，其於上開有期徒刑執行完畢後5 年之內，再犯本件本刑
    為有期徒刑以上之罪，為累犯，應依刑法第47條之規定加重
    其刑。
三、原審適用刑法第28條、第321 條第1 項第3 款、第47條、第
    38條第1 項第2 款規定，並審酌上訴人甲○○不思以正當途
    徑工作換取所得，反意圖不勞而獲，以上開方式，竊取他人
    之物品，破壞社會善良風，及其動機、手段、法益受損程度
    等一切情狀，量處有期徒刑10月。並說明扣案之小刀1 把，
    係共犯蔡錦宗所有且為供犯罪所用之物，業據其供明在卷，
    依刑法第38條第1 項第2 款規定予以宣告沒收之理由。經核
    原判決認事用法並無不合，量刑亦屬適當，上訴人甲○○空
    言上訴，為無理由，應予駁回。
四、上訴人甲○○經合法傳喚無正當理由於審判期日不到庭，依
    法不待其陳述而逕行判決。
據上論斷，應依刑事訴訟法第368條、第371條，判決如主文。
本案經檢察官陳國全到庭執行職務。
中    華    民    國    95    年    2     月    27    日
                  刑事第六庭  審判長法  官  張盛喜
                                    法  官  曾逸誠
                                    法  官  李璧君
以上正本證明與原本無異。
不得上訴。
中    華    民    國    95    年    2     月    27    日
                                    書記官  林明威
附錄本判決論罪科刑法條：
刑法第321 條
犯竊盜罪而有左列情形之一者，處 6 月以上、 5 年以下有期徒
刑：
三  攜帶兇器而犯之者。


司法院資訊處製作；財團法人民間司法改革基金會備份。
